【裁判字號】    94,易,1270
【裁判日期】    950410
【裁判案由】    竊盜等
【裁判全文】
臺灣桃園地方法院刑事判決              94年度易字第1270號
公  訴  人  臺灣桃園地方法院檢察署檢察官
被      告  子○○
            丁○○
上列被告因竊盜等案件，經檢察官提起公訴（九十四年度偵字第
一四九一五號）及移送併案審理部分（九十四年度偵字第一四五
七一號、九十四年度偵字第一四九○五號、九十四年度偵字第一
八九八一號、九十四年度偵字第二○八九四號、九十四年度偵字
第二二一一九號、九十四年度偵字第一六四四八號），被告等均
於本院合議庭審理時，就被訴及移送併案之犯罪事實，均為有罪
之陳述，經告知簡式審判程序之旨及聽取當事人之意見後，經本
院合議庭裁定依簡式審判程序審理，判決如下：
    主  文
子○○連續攜帶兇器竊盜，累犯，處有期徒刑壹年。扣案自製扁
平板手壹支、六角扁起子肆支、接合把手貳支、壹元硬幣壹枚、
油壓剪壹支、美工刀壹支、手電筒壹支、美工刀拾片及未扣案之
鑰匙共肆支均沒之。
丁○○收受贓物，處拘役參拾日，如易科罰金，以參佰元折算壹
日。
    事  實
一、子○○前於民國九十一年間，因毒品危害防制條例案件，經
    本院於九十二年二月十日，以九十一年度壢簡字第七三○號
    判處有期徒刑四月確定入監服刑，甫於九十二年九月二十九
    日執行完畢。詎其不知悔改，竟基於意圖為自己不法所有之
    概括犯意，自九十四年四月八日凌晨時起至九十四年九月二
    日凌晨某時許止，連續於附表所示時間、地點，以附表所示
    方法，竊得如附表所示之財物，嗣為警於附表所示時間、地
    點查獲，並扣得其所有如附表所示之物，因而查獲上情。
二、丁○○明知車牌號碼為Ｖ三－二四八六號之自小貨車，係子
    ○○於附表編號二所示之時間、地點行竊所得之贓物，竟仍
    於九十四年七月八日七時許，在其位於新竹縣湖口鄉○○路
    一六一號之工廠內收受之，並擬將前開自用小貨車之車牌號
    碼改懸掛於其所有之ＪＧ－三二六五號自用小貨車車牌，然
    於九十四年七月十一日下午二時許，即為警方查獲，而查悉
    上情。
三、案經桃園縣政府警察局楊梅分局報告臺灣新竹地方法院檢察
    署檢察官呈請臺灣高等法院檢察署檢察長另轉臺灣桃園地方
    法院檢察署檢察官偵查起訴及桃園縣政府警察局楊梅分局及
    新竹縣政府警察局刑警大隊報請臺灣桃園地方法院檢察署檢
    察官偵查起訴。
    理  由
一、訊之被告子○○、丁○○對分別有於上揭時、地連續竊盜及
    收受贓物之犯罪事實，於本院審理時均供承不諱，核與被害
    人己○○、甲○○、壬○○、楊月華、庚○○、癸○○、乙○○、莊傑勳於警詢時及臺灣電力公司員工丙○○於警詢及
    本院審理中指述所遭竊之時、地吻合，亦與證人徐麒翔於警
    詢、警員李玉文及林保輝於偵訊時及證人戊○○於本院審理
    時所述相符，並有車輛竊盜車牌失竊資料個別查詢報表－查
    詢車輛認可資料共三紙及贓物認領保管單共五紙在卷足憑，
    並有富岡派出所查獲子○○等四人汽車竊盜、毒品案件現場
    情形照片六張、被害人指認子○○照片三張、贓物照片三張
    、電線撿拾處照片二張附卷可稽。此外，復有被告所有，供
    竊盜所用之自製扁平板手一支、六角扁起子四支、接合把手
    二支、一元硬幣一枚、油壓剪一支、美工刀一支、手電筒一
    支、美工刀十片扣案可資佐證，是堪認被告二人自白與事實
    相符，應值採信。綜上，本件事證明確，被告二人犯行洵堪
    認定，應依法論科。
二、按刑法第三百二十一條第一項第三款之攜帶兇器竊盜罪，其
    所稱「兇器」，其種類並無限制，凡客觀上足對人之生命、
    身體、安全構成威脅，具有危險性之兇器均屬之，且祇須行
    竊時攜帶此種具有危險性之兇器為已足，並不以攜帶之初有
    行兇之意圖為必要（最高法院七十九年度台上字第五二五三
    號判例意旨可資參照）。而查扣案之自製扁平板手一支、六
    角扁起子四支、接合把手二支、油壓剪一支、美工刀一支等
    物，均為金屬材質之五金工具，質地堅硬且尖銳，客觀上足
    以對人之生命、身體產生相當之危害，此為社會大眾所週知
    ，性質上自屬兇器無疑。是核被告子○○如附表編號二、三
    、九所示部分，係犯刑法第三百二十一條第一項第三款之攜
    帶兇器竊盜罪，如附表編號一、四至八所示部分，則係犯同
    法第三百二十條第一項之普通竊盜罪。被告子○○先後九次
    竊盜犯行，時間緊接，所犯基本構成要件均相同，雖有普通
    竊盜、攜帶兇器竊盜之分，惟仍成立連續犯，應依刑法第五
    十六條規定，論以情節較重之攜帶兇器竊盜一罪論，並加重
    其刑。另公訴人雖僅就被告如附表編號二所示之竊盜犯行提
    起公訴，而未及如附表編號一及編號三至九所示之竊盜之犯
    行，然本院審理後，認被告所為如附表編號一及編號三至九
    所示之竊盜犯行，與其所犯如附表編號二所示之竊盜犯行，
    有連續犯之裁判上一罪關係，已如前述，本院自應併予審究
    ，併此敘明。而被告丁○○明知車牌號碼為Ｖ三－二四八六
    號自小貨車，係被告子○○行竊所得之贓物，竟仍收受之，
    是被告丁○○所為，係犯刑法第三百四十九條第一項之收受
    贓物罪。末查，被告子○○前曾因毒品危害防制條例案件，
    經本院於九十二年二月十日，以九十一年度壢簡字第七三○
    號判處有期徒刑四月確定入監服刑，甫於九十二年九月二十
    九日執行完畢乙節，有臺灣高等法院被告前案紀錄表一紙附
    卷可稽，其於前開有期徒刑執行完畢後，五年內再犯本件有
    期徒刑以上之罪，為累犯，應依刑法第四十七條規定加重其
    刑。並依法遞加重之。另被告子○○經警查悉其附表編號一
    至四之犯罪事實後，雖分別於附表編號五至八所示之時間向
    警員自承附表編號五至八之竊盜犯行，此有警訊筆錄在卷可
    參，惟按連續犯為裁判上之一罪，如全部犯罪未發覺以前，
    行為人就其中一部分犯罪為自首，固有自首之效力，是否及
    於全部犯罪之問題，然本件被告連續竊盜之一部分犯罪事實
    已先於附表編號一至四所示之時間為警查獲發覺，被告嗣後
    雖向警員自動陳述該連續竊盜之其他未被發覺部分之犯行，
    惟與刑法第六十二條前段所規定對於未發覺之罪自首而受裁
    判之要件不符，即非自首，更無自首之效力是否及於全部犯
    罪之問題，自不得依自首規定減輕其刑（最高法院七十三年
    度第二次刑庭會議決議意旨參照），併予敘明。爰審酌被告
    二人不思以一己之力換取財物，而將智慧運用於不法之途，
    惟念及渠二人於犯後均能坦承犯行，知所悔過及犯罪動機、
    目的、手段、所生危害等一切情狀，分別量處如主文所示之
    刑，並就被告丁○○部分諭知易科罰金之折算標準，以啟自
    新。
三、沒收部分：
    扣案之自製扁平板手一支、六角扁起子四支、接合把手二支
    、一元硬幣一枚、油壓剪一支、美工刀一支、手電筒一支、
    美工刀十片，均係被告子○○所有，供竊盜附表編號二至四
    、九所示之機車或自用小客車所用之物，應依刑法第三十八
    條第一項第二款宣告沒收之。另被告子○○於偵查時坦承伊
    係各以其所有之鑰匙一支行竊如附表編號五至八所示之物，
    是共計有四支鑰匙，是該四支未經扣案之鑰匙，亦屬被告子
    ○○所有，且係供犯罪所用之物，雖未經扣案，然乏證據證
    明業已滅失，是本院自仍應依刑法第三十八條第一項第二款
    予以宣告沒收，併此敘明。
據上論斷，依刑事訴訟法第二百七十三條之一第一項、第二百九
十九條第一項前段，刑法第五十六條、第三百二十一條第一項第
三款、第三百四十九條第一項、第四十七條、第三十八條第一項
第二款，罰金罰鍰提高標準條例第一條前段、第二條，判決如主
文。
本案經檢察官廖先志到庭執行職務。
中   華    民    國    九十五    年   四    月   十   日
                     臺灣桃園地方法院刑事第十庭
                             審判長法  官 江德民
                                   法  官 許炎灶
                                   法  官 柯姿佐
上正本證明與原本無異。如不服本判決，應於判決送達後10日內
向本院提出上訴狀（應附繕本），上訴於臺灣高等法院。
                                   書記官 蔡紫凌
中   華   民   國    九十五    年    四    月  十一   日
中華民國刑法第321條第1項
犯竊盜罪而有左列情形之一者，處六月以上、五年以下有期徒刑
：
一  於夜間侵入住宅或有人居住之建築物、船艦或隱匿其內而犯
    之者。
二  毀越門扇、牆垣或其他安全設備而犯之者。
三  攜帶兇器而犯之者。
四  結夥三人以上而犯之者。
五  乘火災、水災或其他災害之際而犯之者。
六  在車站或埠頭而犯之者。
中華民國刑法第349條第1項
收受贓物者，處三年以下有期徒刑、拘役或五百元以下罰金。
附表：
┌──┬──────┬──────┬──────┬─────┬──────┬─────┐
│編號│  犯罪時間  │  犯罪地點  │  犯罪手法  │被害人及竊│查獲經過及查│  備  註  │
│    │            │            │            │得財物    │獲物品經過  │          │
├──┼──────┼──────┼──────┼─────┼──────┼─────┤
│ 一 │九十四年四月│桃園縣中山東│以不詳方式開│勝鋸機械股│嗣於九十四年│臺灣桃園地│
│    │八日凌晨零時│路二段六六八│啟九Ｇ－○二│份有限公司│四月十四日十│方法院於九│
│    │許          │巷二十六號旁│四九號自小客│所有，徐永│三時許，蔡福│十四年十月│
│    │            │空地        │車車門鎖及發│和使用中之│祥駕駛Ｖ八－│十九日以桃│
│    │            │            │動引擎，竊取│車牌號碼為│七九九三號自│檢惟餘九四│
│    │            │            │九Ｇ－○二四│九Ｇ－○二│小客車，行經│偵一四五七│
│    │            │            │九號自小貨車│四九號自小│桃園縣楊梅鎮│一字第二七│
│    │            │            │及車內之物品│客車一輛及│新民街上時為│一五○號函│
│    │            │            │            │車內己○○│警查獲，並由│移送併案審│
│    │            │            │            │所有之汽車│上開車輛內起│理        │
│    │            │            │            │駕照、九Ｇ│出己○○所有│          │
│    │            │            │            │－○二四九│之駕照、車號│          │
│    │            │            │            │號汽車行照│為九Ｇ－○二│          │
│    │            │            │            │、高榮加油│四九號之汽車│          │
│    │            │            │            │卡、速邁樂│行照、高榮加│          │
│    │            │            │            │加油中心加│油卡、速邁樂│          │
│    │            │            │            │油卡（編號│加油中心加油│          │
│    │            │            │            │為ＡＡ四八│卡、土地銀行│          │
│    │            │            │            │○七二一）│金融卡各一張│          │
│    │            │            │            │、土地銀行│，始悉上情。│          │
│    │            │            │            │金融卡（卡│            │          │
│    │            │            │            │號為○四八│            │          │
│    │            │            │            │二二○一○│            │          │
│    │            │            │            │○一四八一│            │          │
│    │            │            │            │四）各一張│            │          │
├──┼──────┼──────┼──────┼─────┼──────┼─────┤
│二  │九十四年七月│桃園縣平鎮市│持其所有客觀│甲○○所有│得手後，蔡福│本案九十四│
│    │八日清晨五時│平東路二八二│上足以對人之│車牌號碼為│祥旋將該自小│年度偵字第│
│    │許          │巷五十號前  │生命、身體產│Ｖ三－二四│貨車，駛至新│一四九一五│
│    │            │            │生危害之自製│八六號自用│竹縣湖口鄉德│號        │
│    │            │            │扁平板手一支│小貨車一輛│和路一六一號│          │
│    │            │            │，撬開汽車車│          │旁工廠內交付│          │
│    │            │            │門鎖後，啟動│          │與丁○○，嗣│          │
│    │            │            │電門鎖之方式│          │於九十四年七│          │
│    │            │            │竊取之      │          │月十一日下午│          │
│    │            │            │            │          │十四時許，為│          │
│    │            │            │            │          │警於上址鐵皮│          │
│    │            │            │            │          │屋內查獲姜金│          │
│    │            │            │            │          │泉、子○○等│          │
│    │            │            │            │          │人，並於現場│          │
│    │            │            │            │          │發現已被拆解│          │
│    │            │            │            │          │車門以及磨損│          │
│    │            │            │            │          │車號之三Ｖ－│          │
│    │            │            │            │          │二四八六號自│          │
│    │            │            │            │          │用小貨車，並│          │
│    │            │            │            │          │扣得自製扁平│          │
│    │            │            │            │          │板手一支，始│          │
│    │            │            │            │          │悉上情      │          │
├──┼──────┼──────┼──────┼─────┼──────┼─────┤
│三  │九十四年七月│新竹縣湖口鄉│持其所有客觀│壬○○所有│得手後，供己│臺灣桃園地│
│    │三十日下午二│中山路三段六│上足以對人之│車牌號碼為│日常生活代步│方法院檢察│
│    │時十五分許（│一○巷二十弄│生命、身體產│ＪＷ－七二│使用，嗣於九│署於九十四│
│    │移送書誤載為│「哈佛大學」│生危害之六角│六二號自用│十四年八月五│年十月十九│
│    │二十三時許）│前          │扁起子四支及│小客車一輛│日（移送書誤│日以辛○惟│
│    │            │            │接合把手二支│          │載為八月三日│餘九四偵一│
│    │            │            │，撬開汽車車│          │）二十三時許│四五七一字│
│    │            │            │ 門鎖後，復 │          │，駕駛ＪＷ－│第二七一五│
│    │            │            │以起子發動汽│          │七二六二號自│○號函移送│
│    │            │            │車電門鎖之方│          │用小客車行經│併辦      │
│    │            │            │式竊取之    │          │桃園縣楊梅鎮│          │
│    │            │            │            │          │民富路三段二│          │
│    │            │            │            │          │十二號時，為│          │
│    │            │            │            │          │巡邏員警發覺│          │
│    │            │            │            │          │駕駛贓車而查│          │
│    │            │            │            │          │獲，並扣得六│          │
│    │            │            │            │          │角扁起子四支│          │
│    │            │            │            │          │、接合把手二│          │
│    │            │            │            │          │支，始悉上情│          │
│    │            │            │            │          │            │          │
├──┼──────┼──────┼──────┼─────┼──────┼─────┤
│四  │九十四年九月│桃園縣中壢市│以自備之一圓│楊月華所有│得手後，供己│臺灣桃園地│
│    │九日上午五時│光輝街一○六│硬幣，開啟機│車牌號碼為│日常生活代步│方法院檢察│
│    │許          │號前        │車電門鎖，發│ＳＫＥ－五│使用，嗣於九│署以九十四│
│    │            │            │動引擎後竊取│二八號輕型│十四年九月九│年十二月六│
│    │            │            │之          │機車一輛  │日上午九時許│日辛○惟敬│
│    │            │            │            │          │，騎乘ＳＫＥ│九四偵一八│
│    │            │            │            │          │－五二八號輕│九八一字第│
│    │            │            │            │          │型機車，後搭│四二七一九│
│    │            │            │            │          │載不知情之林│號函移送併│
│    │            │            │            │          │美雲，行經桃│案審理    │
│    │            │            │            │          │園縣新屋鄉九│          │
│    │            │            │            │          │斗村二鄰之長│          │
│    │            │            │            │          │祥宮前，因為│          │
│    │            │            │            │          │警盤查，發覺│          │
│    │            │            │            │          │騎乘贓車，並│          │
│    │            │            │            │          │扣得一圓硬幣│          │
│    │            │            │            │          │一枚，始查悉│          │
│    │            │            │            │          │上情        │          │
├──┼──────┼──────┼──────┼─────┼──────┼─────┤
│五  │九十四年七月│桃園縣楊梅鎮│以其所有之鑰│庚○○所有│得手後，旋將│臺灣桃園地│
│    │五日上午八時│新明街四十三│匙一支，開啟│車牌號碼為│其竊的庚○○│方法院檢察│
│    │許          │號之「富泉鋁│小客車車門鎖│四八三七－│所有之左述物│署於九十四│
│    │            │門窗工廠」內│，啟動電門鎖│ＨＪ號自用│品棄置於不詳│年十二月十│
│    │            │            │之方式，竊取│小客車一輛│地點，而所竊│六日以辛○│
│    │            │            │之；並進入左│、亞焊機、│得之自用小客│惟餘九四偵│
│    │            │            │址工廠內，徒│電焊機、切│車則做為日常│二○八九四│
│    │            │            │手竊取右述之│斷機各一台│生活代步使用│字第四五四│
│    │            │            │物品        │及鋁門窗半│，嗣於不詳時│六三號函移│
│    │            │            │            │成品      │間，將其所竊│送併案審理│
├──┼──────┼──────┼──────┼─────┤得車牌號碼為│          │
│六  │九十四年七月│新竹縣湖口鄉│以其所有之支│劉興和所有│四八三七－Ｈ│          │
│    │二十六日晚上│自強路十八號│鑰匙一支，開│，現由劉邦│Ｊ、ＫＰ－五│          │
│    │十時許      │            │啟小客車門鎖│恆使用，車│五九五、ＫＮ│          │
│    │            │            │，啟動電門鎖│牌號碼為Ｋ│－七○六二號│          │
│    │            │            │之方式，竊取│Ｐ－五五九│自用小客車，│          │
│    │            │            │之          │五號自用小│分別棄置於桃│          │
│    │            │            │            │客車一輛  │園縣中壢市某│          │
├──┼──────┼──────┼──────┼─────┤不詳處所、新│          │
│七  │九十四年八月│桃園縣觀音鄉│以其所有之鑰│黃鴻敏所有│竹縣新豐鄉某│          │
│    │二十五日下午│中山路某處  │匙一支，開啟│，現由余淑│不詳處所、桃│          │
│    │五時許      │            │小客車車門鎖│靜使用，車│園縣新屋鄉產│          │
│    │            │            │，啟動電門鎖│牌號碼為Ｋ│業道路旁等地│          │
│    │            │            │之方式，竊取│Ｎ－七○六│，嗣於九十四│          │
│    │            │            │之          │二號自用小│年十月三十日│          │
│    │            │            │            │客車一輛  │，子○○自行│          │
│    │            │            │            │          │至桃園縣政府│          │
│    │            │            │            │          │警察局楊梅分│          │
│    │            │            │            │          │局富岡派出所│          │
│    │            │            │            │          │，供出上情，│          │
│    │            │            │            │          │始為警查悉  │          │
│    │            │            │            │          │            │          │
│    │            │            │            │          │            │          │
├──┼──────┼──────┼──────┼─────┼──────┼─────┤
│八  │九十四年九月│桃園縣楊梅鎮│以其所有之鑰│莊傑勳所有│得手後，供己│臺灣桃園地│
│    │二十九日凌晨│梅獅路二段六│匙一支，開啟│，車牌號碼│做為日常生活│方法院檢察│
│    │四時許      │六號前      │小客車車門鎖│為ＬＨ－一│代步使用，而│署九十四年│
│    │            │            │，啟動電門鎖│七○二號自│於某不詳時間│十二月三十│
│    │            │            │之方式，竊取│用小客車一│，將其所竊得│日以辛○惟│
│    │            │            │之          │輛        │之ＬＨ－一七│餘九四偵二│
│    │            │            │            │          │○二號自用小│二一一九字│
│    │            │            │            │          │客車棄置位於│第四九八三│
│    │            │            │            │          │於桃園縣中壢│三號函移送│
│    │            │            │            │          │市○○路○段│併案審理  │
│    │            │            │            │          │五○一號之特│          │
│    │            │            │            │          │易購三樓停車│          │
│    │            │            │            │          │場內。嗣於九│          │
│    │            │            │            │          │十四年十一月│          │
│    │            │            │            │          │一日自行至桃│          │
│    │            │            │            │          │園縣政府楊梅│          │
│    │            │            │            │          │分局富岡派出│          │
│    │            │            │            │          │所供出上情，│          │
│    │            │            │            │          │並偕同警方至│          │
│    │            │            │            │          │上址找回前開│          │
│    │            │            │            │          │所竊取之車輛│          │
│    │            │            │            │          │，始為警查悉│          │
├──┼──────┼──────┼──────┼─────┼──────┼─────┤
│九  │九十四年九月│桃園縣新屋鄉│以手電筒當作│臺灣電力公│嗣因子○○不│臺灣桃園地│
│    │二日凌晨某時│九斗村四鄰四│照明工具，持│司所有，桃│知情之友人林│方法院檢察│
│    │許          │之一號旁空地│其所有客觀上│園營業處南│美雲（業經檢│署九十五年│
│    │            │            │足以對人之生│區巡修股領│察官為不起訴│一月九日以│
│    │            │            │命、身體產生│班丙○○管│處分），駕駛│辛○惟敬九│
│    │            │            │危害之油壓剪│理中之電纜│ＶＩ－四一三│四偵一六四│
│    │            │            │一支及美工刀│線一批，重│二號自用小客│四八字第二│
│    │            │            │一支，以油壓│約十五公斤│車，至左址搭│七二○號函│
│    │            │            │剪剪斷電纜線│          │載子○○，而│移送併案審│
│    │            │            │後，用美工刀│          │於同日七時許│理        │
│    │            │            │將電纜線塑膠│          │，子○○將左│          │
│    │            │            │外皮撥下，取│          │述所竊得之電│          │
│    │            │            │出銅線之方式│          │纜線置於前開│          │
│    │            │            │，竊取之    │          │自用小客車內│          │
│    │            │            │            │          │，正欲離去之│          │
│    │            │            │            │          │際，為巡邏員│          │
│    │            │            │            │          │警當場查獲，│          │
│    │            │            │            │          │並扣得油壓剪│          │
│    │            │            │            │          │一支、美工刀│          │
│    │            │            │            │          │一支、手電筒│          │
│    │            │            │            │          │一支及美工刀│          │
│    │            │            │            │          │十片        │          │
└──┴──────┴──────┴──────┴─────┴──────┴─────┘


司法院資訊處製作；財團法人民間司法改革基金會備份。
